【裁判字號】    92,訴,3663
【裁判日期】    921021
【裁判案由】    刑事
【裁判全文】
臺北高等行政法院裁定                            九十二年度訴字第三六六三號
    原      告  甲○○
    被      告  臺灣臺北地方法院檢察署
    代  表  人  施茂林（檢察長）
右當事人間因刑事事件，原告不服法務部中華民國九十二年六月十一日法訴字000
0000000號訴願決定，提起行政訴訟，本院裁定如左：
    主  文
原告之訴駁回。
訴訟費用由原告負擔。
    理  由
一、按「公法上之爭議，除法律別有規定外，得依本法提起行政訴訟。」行政訴訟法
    第二條定有明文。易言之，行政機關代表國家處理行政事務，如與人民因私權或
    刑事關係發生爭執，則屬於民事或刑事訴訟範圍，應向普通法院訴請裁判，非屬
    行政爭訟範圍。
二、本件原告起訴意旨略謂：台北市新添成大廈管委會於民國八十二、八十三年收取
    電梯專款參佰捌拾萬壹仟柒佰元，惟該款流向不明，疑遭管委會主委張勝道委員
    謝照欽侵占一案，在該案八十七年偵字第一三九二八號處分書三項註稱新添成大
    廈電梯款遭人侵占則另行分案偵辦。據法務部訴願決定書訴願不受理理由稱司法
    權行使與一般行政有別，應循刑事法之特別程序提起救濟；本件經查一前大廈主
    委張勝道因同案業經本署八十七年他字一五七三號偵查且因查無具體犯罪事證而
    予簽結等情，．．．．查此案偵查未依刑訴法傳訊有關人員開庭偵查電梯專款收
    支帳目款項流向查諸犯罪事證起訴或不起訴，不應以行政處分草草簽結，且核大
    廈管委會八十二、八十三年移交清冊有關電梯專款及大廈經常帳收支帳目移交帳
    目不清，如此管委會主委等膽大藐視大廈資產為私有，收支帳目均不列入移交清
    冊，大廈住戶資產已被掏空，大廈住戶紛向藍美津立委助理林二先生投訴才向台
    北地檢署告發，經八十七年偵字一三九二八號諭示分案偵辦，今於九十一年管委
    會發現之八十二、八十三年電梯專款流程及當年經常帳收支流程資料帳目均不清
    ，．．．．有涉嫌背信侵占之罪嫌，應請撤銷原議發回重新偵查起訴，以懲不法
    ．．．等語。查本件原告係臺北市新添成大廈住戶，因該該大廈管理委員會於八
    十二年、八十三年間所收取之電梯專款流向不明，疑遭人侵占，向臺灣臺北地方
    法院檢察署告發，該署以無具體犯罪事證，予以簽結，並以該署九十二年一月二
    十八日北檢茂署九十一他六二四二字第五六八六號函復原告，原告不服，向法務
    部提起訴願。經核本件原告與新添成大廈管委會主委間之爭執，屬原告與該管委
    會主委間侵占罪嫌是否成立之刑事案件，揆諸前揭說明，應循刑事訴訟程序解決
    ，自不得提起訴願，以資救濟。訴願機關從程序上決定駁回其訴願，尚無不合，
    原告對之提起行政訴訟，仍難謂為合法，應予駁回。
三、依行政訴訟法第一百零七條第一項第一款、第一百零四條、民事訴訟法第九十五
    條、第七十八條，裁定如主文。
中      華      民      國    九十二    年      十      月    二十一    日
                                  臺北高等行政法院  第六庭
                                            審判長  法  官  林樹埔
                                                    法  官  蕭惠芳
                                                    法  官  闕銘富
右為正本係照原本作成。
如不服本裁定，應於送達後十日內向本院提出抗告狀（須按他造人數附繕本）。
中      華      民      國    九十二    年      十      月    二十二    日
                                                    書記官  吳芳靜


司法院資訊處製作；財團法人民間司法改革基金會備份。
